【裁判字號】    99,審訴,1218
【裁判日期】    990430
【裁判案由】    毒品危害防制條例
【裁判全文】
臺灣高雄地方法院刑事判決            99年度審訴字第1218號
公  訴  人  臺灣高雄地方法院檢察署檢察官
被      告  甲○○
上列被告因毒品危害防制條例案件，經檢察官分別提起公訴（99
年度毒偵字第894 號、99年度毒偵字第1658號），由本院合併審
理，被告就被訴事實為有罪之陳述，經告知簡式審判程序之旨，
並聽取被告與公訴人之意見後，本院合議庭裁定由受命法官獨任
進行簡式審判程序，本院判決如下：
    主  文
甲○○施用第一級毒品，累犯，處有期徒刑捌月。又施用第一級
毒品，累犯，處有期徒刑捌月。又施用第二級毒品，累犯，處有
期徒刑肆月。應執行有期徒刑壹年伍月。
    事  實
一、甲○○前於民國89年間，因施用毒品案件，經臺灣屏東地方
    法院以89年度毒聲字第2771號裁定送觀察、勒戒後，認無繼
    續施用毒品之傾向，而於89年12月19日觀察、勒戒執行完畢
    釋放，由臺灣屏東地方法院檢察署檢察官以89年度毒偵字第
    2391號不起訴處分確定。另於87年、89年、90年間，因竊盜
    、施用毒品、贓物等案件，經臺灣屏東地方法院，各判處有
    期徒刑1 年6 月、10月、6 月確定，三案接續執行，於92年
    9 月9 日縮短刑期假釋出獄，又於假釋期間之93年、94年間
    ，因施用毒品、妨害兵役等案件，經臺灣屏東地方法院以93
    年度訴字第624 號、94年度訴字第628 號、95年度簡字第95
    號，各判處有期徒刑9 月、7 月、8 月、3 月確定，嗣經裁
    定減刑且定應執行刑有期徒刑11月15日，而撤銷假釋，接續
    執行殘刑有期徒刑1 年1 月3 日，並於96年8 月11日執行完
    畢。詎甲○○仍不知悔改，竟分別基於施用第一、二級毒品
    之犯意，於下列時間、地點，施用第一級毒品海洛因與第二
    級毒品甲基安非他命，經警查獲：
  (一)98年10月18日晚間某時許，在其位於高雄縣大寮鄉○○村○
    ○路118 巷58之3 號住處內，以針筒注射之方式，施用第一
    級毒品海洛因1 次，而於98年10月19日凌晨2 時45分許，在
    屏東縣崁頂鄉○○村○○路段，為警查獲，且經徵得其同意
    採尿送驗結果呈嗎啡、可待因陽性反應。
  (二)99年2 月5 日晚間某時許，在其前揭住處，以前述針筒注射
    之同一方式，施用第一級毒品海洛因1 次後，在同一地點，
    以將第二級毒品甲基安非他命置於玻璃球內燒烤，吸食煙霧
    之方式，施用第二級毒品甲基安非他命1 次。嗣於99年2 月
    6 日上午9 時30分許，在高雄縣大寮鄉○○路口，為警查獲
    ，經徵得其同意採集尿液送驗結果呈嗎啡、可待因、甲基安
    非他命、安非他命陽性反應，始獲上情。
二、案經高雄縣政府警察局林園分局報告，以及屏東縣政府警察
    局東港分局報告臺灣屏東地方法院檢察署呈請臺灣高等法院
    檢察署檢察長核轉臺灣高雄地方法院檢察官偵查起訴。
    理  由
一、本件被告甲○○所犯均係死刑、無期徒刑、最輕本刑為3 年
    以上有期徒刑以外之罪，其於準備程序中就被訴事實為有罪
    之陳述，經本院告知簡式審判程序之旨，並聽取公訴人及被
    告意見後，合議庭裁定由受命法官獨任進行簡式審判程序，
    合先敘明。
二、訊據被告對於上揭時、地，先後2 次施用第一級毒品海洛因
    以及施用第二級毒品甲基安非他命1 次之事實，均坦承不諱
    ，而被告先後2 次為警查獲所採之尿液檢體，均送台灣檢驗
    科技股份有限公司以酵素免疫法及氣相層析質譜法檢驗結果
    ，均呈現嗎啡、可待因陽性反應，其中於99年2 月6 日為警
    查獲該次所採集之尿液檢體，並呈現甲基安非他命、安非他
    命陽性反應，此有台灣檢驗科技股份有限公司98年11月3 日
    濫用藥物尿液檢驗報告暨屏東縣警察局東港分局辦理毒品危
    害防制條例案尿液送檢人真實姓名對照表（代號：0000000
    號）、台灣檢驗科技股份有限公司99年2 月26日濫用藥物尿
    液檢驗報告暨高雄縣政府警察局林園分局查獲毒品案件嫌疑
    人代號與真實姓名對照表（代號：林偵0096號）各1 份附卷
    可稽，是被告分別施用第一級毒品2 次與施用第二級毒品1
    次之犯行，均堪認定，應予依法論科。
三、核被告所為，係犯毒品危害防制條例第10條第1 項之施用第
    一級毒品罪、同條例第10條第2 項之施用第二級毒品罪。被
    告持有第一、二級毒品後進而施用，其持有之低度行為均應
    為施用之高度行為所吸收，故均不另論其持有毒品罪。被告
    所犯上開2 次施用第一級毒品與1 次施用第二級毒品之3 罪
    間，犯意各別，應予分論併罰。被告前因竊盜、施用毒品、
    贓物等案件，經法院分別判處有期徒刑1 年6 月、10月、6
    月，三案接續執行，於92年9 月9 日縮短刑期假釋出獄，又
    於假釋期間，再犯施用毒品、妨害兵役等案件，經法院分別
    判處有期徒刑9 月、7 月、8 月、3 月確定，嗣經裁定減刑
    且定應執行刑有期徒刑11月15日，而撤銷假釋，接續執行殘
    刑有期徒刑1 年1 月3 日，並於96年8 月11日執行完畢，有
    臺灣高等法院被告前案紀錄表1 份在卷可佐，是被告於有期
    徒刑執行完畢後，5 年內故意再犯本件有期徒刑以上之3 罪
    ，均為累犯，應依法加重其刑。本院審酌被告前因施用毒品
    案件，經觀察、勒戒程序，由檢察官不起訴處分，再多次因
    施用毒品案件，經法院判處徒刑確定，並於96年8 月11日執
    行完畢後，仍不知悛悔，再為本件3 次施用毒品自戕其身，
    顯然缺乏戒絕毒品之決心，惟念及被告坦承施用第一、二級
    毒品之事實，且其行為尚未害及他人，並斟酌被告之犯罪動
    機、手段，以及被告之智識程度等一切情狀，分別量處如主
    文所示之刑，且定應執行刑如主文所示。
據上論斷，應依刑事訴訟法第273 條之1 第1 項、第299 條第1
項前段，毒品危害防制條例第10條第1 項、第2 項，刑法第11條
前段、第47條第1 項、第51條第5 款，判決如主文。
本案經檢察官李英霆到庭執行職務。
中    華    民    國    99    年    4     月    30    日
                  刑事第十庭  法  官  高增泓
以上正本證明與原本無異。
如不服本判決，應於收受送達後10日內向本院提出上訴書狀。
中    華    民    國    99    年    4     月    30    日
                              書記官  王淑娟
附錄本判決論罪科刑法條全文：
毒品危害防制條例第10條
施用第一級毒品者，處6月以上5年以下有期徒刑。
施用第二級毒品者，處3年以下有期徒刑。

司法院資訊處製作；財團法人民間司法改革基金會備份。
